臺灣臺南地方法院刑事判決
111年度訴字第961號
公  訴  人  臺灣臺南地方檢察署檢察官
被      告  洪彤凱


選任辯護人  康皓智律師
被      告  謝承翰


            湯振均


上列被告因重利案件，經檢察官提起公訴（111年度偵字第11396
號），被告於本院受命法官行準備程序中就被訴事實為有罪之陳
述，經合議庭裁定改由受命法官獨任依簡式審判程序審理，並判
決如下：
    主      文
甲○○共同犯加重重利未遂罪，處有期徒刑伍月，如易科罰金，以
新臺幣壹仟元折算壹日。扣案如附表編號3所示之物沒收。緩刑
參年，緩刑期間付保護管束，並應於本判決確定之日起壹年內，
向檢察官指定之政府機關、政府機構、行政法人、社區或其他符
合公益目的之機構或團體，提供伍拾小時之義務勞務。
戊○○共同犯加重重利未遂罪，處有期徒刑伍月，如易科罰金，以
新臺幣壹仟元折算壹日。扣案如附表編號1所示之物沒收。緩刑
參年，緩刑期間付保護管束，並應於本判決確定之日起壹年內，
向檢察官指定之政府機關、政府機構、行政法人、社區或其他符
合公益目的之機構或團體，提供伍拾小時之義務勞務。
丙○○共同犯加重重利未遂罪，處有期徒刑肆月，如易科罰金，以
新臺幣壹仟元折算壹日。緩刑參年，緩刑期間付保護管束，並應
於本判決確定之日起壹年內，向檢察官指定之政府機關、政府機
構、行政法人、社區或其他符合公益目的之機構或團體，提供肆
拾小時之義務勞務。
    事實及理由
一、按被告甲○○、戊○○、丙○○所犯均為死刑、無期徒刑、最輕本
    刑3年以上有期徒刑以外之罪，亦非高等法院管轄之第一審
    案件，其等於準備程序中就被訴事實為有罪之陳述，經告知
    簡式審判程序之旨，並聽取檢察官、被告3人及辯護人之意
    見後，本院合議庭依刑事訴訟法第273條之1第1項規定裁定
    進行簡式審判程序，是本案之證據調查，依同法第273條之2
    規定，不受同法第159條第1項、第161條之2、第161條之3、
    第163條之1及第164條至第170條所規定證據能力認定及調查
    方式之限制，合先敘明。
二、本案犯罪事實、證據及應適用之法條，除證據部分補充「被
    告3人於準備程序及審理中之自白」、「本院勘驗筆錄」外
    ，其餘均引用起訴書之記載（如附件）。
三、被告3人雖已著手於加重重利行為之實行，惟未生既遂之結
    果，犯罪尚屬未遂，均應依刑法第25條第2項規定，減輕其
    刑。
四、爰審酌被告3人正值青年，不思憑己力以正當方法賺取所需
    ，竟貪圖不法利益，共同利用告訴人乙○○經濟困窘之際，牟
    取與原本顯不相當之重利，並於告訴人未按約定還款時，以
    強暴、脅迫、恐嚇、傷害等足以使人心生畏懼之方法，逼迫
    告訴人清償，不僅破壞社會治安，亦顯見其等無視法紀之心
    態，殊為不該；惟念被告3人犯後終能坦承犯行，表現悔意
    ，並與告訴人達成和解，且賠償完竣，有告訴人之偵訊筆錄
    足供參佐（見偵卷第101頁）；兼衡被告3人於本案犯罪情節
    所擔任之角色輕重，暨被告甲○○自陳高中肄業、未婚，育有
    1名未成年子女、現從事水電工作、須扶養該子女、父母及
    爺爺奶奶、家庭經濟狀況普通，被告戊○○自陳高中畢業、未
    婚無子女、現從事水電工作、須扶養奶奶、家庭經濟狀況普
    通，被告丙○○自陳高中肄業、未婚無子女、現於科技廠負責
    顧機台、須扶養父親及奶奶、家庭經濟狀況普通（見本院卷
    第95頁）等一切情狀，分別量處如主文所示之刑，並諭知易
    科罰金之折算標準，以示懲儆。
五、末查，被告甲○○前因故意犯罪受有期徒刑以上刑之宣告而執
    行完畢，5年以內未曾因故意犯罪受有期徒刑以上刑之宣告
    ，被告戊○○、丙○○未曾因故意犯罪受有期徒刑以上刑之宣告
    ，有臺灣高等法院被告前案紀錄表存卷可考（見本院卷第11
    頁至第12頁、第15頁至第16頁、第19頁），其等因一時失慮
    ，致犯本案，然犯後已坦認犯行，並與告訴人達成和解且賠
    償完畢，有如前述，其等經此偵、審程序及刑之宣告之教訓
    ，當知所警惕，本院認前開刑之宣告，以暫不執行為適當，
    爰依刑法第74條第1項第1款、第2款規定宣告如主文所示之
    緩刑期間，以啟自新。惟本院審酌其等違犯上開犯行，所為
    對社會治安及交易秩序均有危害，且顯見其等法治觀念較為
    淺薄，為確保其等記取教訓，培養正確之法律觀念，日後能
    恪遵法令規定，避免再犯，併依刑法第74條第2項第5款規定
    ，諭知被告甲○○、戊○○、丙○○應於本判決確定之日起1年內
    ，分別向檢察官指定之政府機關、政府機構、行政法人、社
    區或其他符合公益目的之機構或團體，提供50、50、40小時
    之義務勞務。倘被告3人未遵守前開緩刑所附條件且情節重
    大，或在緩刑期間又再犯罪，或有其他符合法定撤銷緩刑之
    原因者，均可能由檢察官聲請撤銷本案緩刑之宣告，而生仍
    須執行上開宣告刑之後果。
　六、沒收：
   ㈠扣案如附表編號1、3所示之物，分別為被告戊○○、甲○○所有
     ，均係供其等犯本案加重重利犯行所用，業據被告2人於本
     院審理時供述在卷，依刑法第38條第2項前段規定，宣告沒
     收之。
   ㈡至扣案如附表編號2所示之物，係供被告甲○○日常所用，難
     認與其加重重利之行為有關，無從於本案諭知沒收，併此
     指明。
據上論斷，應依刑事訴訟法第273條之1第1項、第299條第1項前
段、第310條之2、第454條第2項判決如主文。
本案經檢察官郭俊男提起公訴，檢察官丁○○到庭執行職務。
中　　華　　民　　國　　111 　年　　9 　　月　　30　　日
                  刑事第十庭   法　官　王鍾湄　　　
以上正本證明與原本無異。
如不服本判決應於收受本判決後20日內向本院提出上訴書狀，並
應敘述具體理由。其未敘述上訴理由者，應於上訴期間屆滿後20
日內向本院補提理由書狀（均須按他造當事人之人數附繕本）「
切勿逕送上級法院」。 
 　　　　　　　　　　　　　　　書記官  蘇冠杰
中　　華　　民　　國　　111 　年　　9 　　月　　30　　日
【附表】
編號 物品名稱及數量  說明 1 刀械1把  被告戊○○所有供其犯罪所用 2 手機4支  與本案無關 3 借款契約書2張  被告甲○○所有供其犯罪所用 
附錄本案論罪科刑法條：
刑法第344條
乘他人急迫、輕率、無經驗或難以求助之處境，貸以金錢或其他
物品，而取得與原本顯不相當之重利者，處3年以下有期徒刑、
拘役或科或併科300,000元以下罰金。
前項重利，包括手續費、保管費、違約金及其他與借貸相關之費
用。
刑法第344條之1
以強暴、脅迫、恐嚇、侵入住宅、傷害、毀損、監控或其他足以
使人心生畏懼之方法取得前條第1項之重利者，處6月以上5年以
下有期徒刑，得併科500,000元以下罰金。
前項之未遂犯罰之。